【裁判字號】    96,破抗,123
【裁判日期】    970104
【裁判案由】    破產宣告
【裁判全文】
臺灣高等法院民事裁定                 96年度破抗字第123號
抗  告  人  昭輝股份有限公司
法定代理人  戊○○
            乙○○
            丙○○
            甲○○
            丁○○
上列抗告人因破產宣告事件，對於中華民國96年11月30日臺灣臺
北地方法院96年度破字第101號所為裁定提起抗告，本院裁定如
下：
    主  文
抗告駁回。
抗告費用由抗告人負擔。
    理  由
一、抗告人在原法院聲請及抗告意旨略以：抗告人原為鑽石貿易
    公司，因遭稅捐稽徵機關以偏高之同業利潤標準核課所得稅
    額，且往來廠商所開立之票據未能兌現，致經營陷入困難，
    於民國（下同）89年間向台北市政府辦理公司解散登記。抗
    告人之資產尚有銀行存款新台幣（以下未標明幣別者同）20
    9,211元、運輸設備（汽車）殘值395,510元及各類存貨價額
    30,630,400元，合計31,235,121元；至第三人吳麗雪等8人
    雖積欠抗告人貨款合計29,397,690元，然幾經催討均未獲置
    理，且彼等用以擔保貨款之票據均已罹於消滅時效，已回收
    無望。又抗告人之債務部分，除積欠日本丸紅商社非金屬部
    門美金251,400元（折合新台幣8,296,200元）外，另積欠營
    利事業所得稅、營業稅及罰鍰合計32,644,475元。抗告人現
    既無營業活動，而現有資產又顯不足以抵償所負債務，確已
    無清償之能力，為早日清理負債，爰聲請宣告破產等語。
二、按解散之公司除因合併、分割或破產而解散外，應行清算；
    又股份有限公司之清算，以董事為清算人，但公司法或章程
    另有規定或股東會另選清算人時，不在此限；不能依前項之
    規定定清算人時，法院得因利害關係人之聲請，選派清算人
    ，公司法第24條、第322條分別定有明文。又依同法第334條
    準用第83條第1項、第84條、第89條第1項規定，股份有限公
    司之清算人應於就任後15日內，將其姓名、住所或居所及就
    任日期，向法院聲報；又清算人之職務有了結現務、收取債
    權、清償債務、分派盈餘或虧損及分派賸餘財產；清算人執
    行前項職務，有代表公司為訴訟上或訴訟外一切行為之權，
    但將公司營業包括資產負債轉讓於他人時，應得全體股東之
    同意；又公司財產不足清償其債務時，清算人應即聲請宣告
    破產。經查抗告人已於89年11月22日為解散登記，此有公司
    基本資料查詢表可稽，而抗告人自承其解散原因係公司經營
    陷入困難，揆之前揭說明，抗告人自應先依有關規定進行清
    算程序，倘經其清算人執行清算職務後，發現公司財產不足
    清償其債務時，始得以清算人之名義向法院聲請宣告公司破
    產。本件依抗告人聲請狀、抗告狀及所附證據顯示，抗告人
    似尚未依法進行清算程序，其逕以自己（公司）之名義為本
    件聲請，於法尚有未合，不應准許。原法院裁定駁回抗告人
    之聲請，所持理由雖與本院不同，然其結論並無二致，抗告
    意旨指摘原裁定不當，聲明廢棄，為無理由，應予駁回。爰
    裁定如主文。
中    華    民    國    97    年    1    月     4     日
                    民事第四庭
                        審判長法  官  張劍男
                              法  官  丁蓓蓓
                              法  官  彭昭芬
正本係照原本作成。
本裁定除以適用法規顯有錯誤為理由，並經本院許可外，不得再
抗告。如提起再抗告，應於收受後10日內委任律師為訴訟代理人
向本院提出再抗告狀。並繳納再抗告費新台幣１千元。
中    華    民    國    97    年    1     月    8     日
                              書記官  丁華平


司法院資訊處製作；財團法人民間司法改革基金會備份。
